【裁判字號】    90,毒抗,11
【裁判日期】    891218
【裁判案由】    撤銷停止戒治
【裁判全文】
臺灣高等法院高雄分院刑事裁定                        九十年度毒抗字第一一號
      抗  告  人
      即受處分人  甲○○
右列抗告人因違反毒品危害防制條例案件，經檢察官聲請撤銷停止戒治，不服臺灣屏
東地方法院中華民國八十九年十二月十八日裁定（八十九年度毒聲字第二八九○號）
，提起抗告，本院裁定如左：
      主      文
原裁定撤銷，發回台灣屏東地方法院。
      理      由
一、本件抗告意旨略以：抗告人即受處分人甲○○前因施用毒品案件，經台灣屏東地
    方法院以八十九年度毒聲字第一八七七號裁定停止戒治，所餘期間並宣付保護管
    束，抗告人於保護管束期間遵守相關規定，前後項觀護人報到三次，嗣於八十九
    年十月三十日，又因毒品案件經同上法院傳喚出庭應訊收押迄今，有押票壹紙可
    稽，抗告人於羈押期間並無收到與本案有關之傳票，且現收押在看守所，何以認
    定抗告人有施用毒品之情事？抗告人前述之觀察勒戒及強制戒治，均與屏東地方
    法院於八十九年十月三十日傳訊審理之毒品案件為同一案件，抗告人不知為何一
    罪二罰？為此提起抗告，請求撤銷原裁定，另為適法之裁定云云。
二、原裁定意旨略以：受處分人甲○○前因施用毒品案件，經本院以八十九年度毒聲
    字第一八七七號裁定停止戒治，所餘期間並宣付保護管束，惟受處分人於保護管
    束期間，復有施用第二級毒品（甲基安非他命）之行為，其違反保護管束應遵守
    事項情節重大，爰檢附相關執行案卷，依毒品危害防制條例第二十二條第二項之
    規定，聲請撤銷保護管束，令入戒治處所施以強制強制戒治，經核於法要無不合
    ，應依毒品危害防制條例第二十二條第二項規定，裁定撤銷保護管束，令入戒治
    處所施以強制強制戒治。
三、本院查原審裁定固非無見：惟查：（一）抗告人即受處分人甲○○前因施用毒品
    案件，經原審法院以八十九年度毒聲字第一八七七號裁定停止戒治，所餘期間並
    宣付保護管束，抗告人於保護管束期間均有按規定向觀護人報到，前後共有三次
    ，觀護人當面告知抗告人應於八十九年十一月二十日上午前往報到，並採驗尿液
    ，抗告人本應遵期前往報到，然抗告人於八十九年十月三十日因前所犯販賣第二
    及毒品案件前往應訊，當庭為法官所收押至今，此有原審法院八十九年訴字第三
    三七號毒品危害防制條例之押票一紙在本院卷可憑，因此抗告人無從依觀護人指
    定之期日報到，乃是當然之事，而觀護人卻以抗告人於停止戒治保護管束期間未
    依規定報到，違反保護管束應遵守事項情節重大，請求檢察官向法院聲請撤銷停
    止戒治，實嫌速斷，有待商榷；（二）台灣屏東地芳法院檢察署觀護人係以抗告
    人於停止戒治保護管束期間未依規定報到，違反保安處分執刑法第七十四條之二
    第四款之規定，保護管束應遵守事項情節重大，而簽請檢察官向法院聲請撤銷停
    止戒治云云；然查檢察官卻以：受處分人經裁定停止戒治，所餘期間並宣付保護
    管束，惟其於保護管束期間，復有施用第二級毒品（甲基安非他命）之行為，其
    違反保護管束應遵守事項情節重大，爰檢附相關執行案卷，依毒品危害防制條例
    第二十二條第二項之規定，聲請撤銷保護管束，令入戒治處所施以強制強制戒治
    云云。原審亦以抗告人於保護管束期間確有施用第二級毒品（甲基安非他命）之
    行為為由，裁定撤銷停止戒治，令入戒治處所施以強制強制戒治。但查抗告人於
    八十九年十月三十日因販賣第二級毒品一案被收押，然該案原審法院繫屬時間為
    八十九年六月十九日，並非抗告人於保護管束期間再犯，且遍查卷內所附資料，
    亦無抗告人於保護管束期間再度施用第二級毒品（甲基安非他命）之證據，此有
    有關被告最新之台灣高等法院被告前案紀錄表一份在本院卷可憑，原審法院既未
    將抗告人再度施用第二級毒品之採尿檢驗報告附卷供查證，亦無被告再行施用毒
    品之新收案件可考，檢察官及原審均認定抗告人於保護管束期間復有施用第二級
    毒品（甲基安非他命）之行為，其依據何在？原審未予查明，逕為裁定，尚有未
    洽。原裁定就上開各節未加詳細究明逕予裁定，自屬可議，抗告人提起抗告，指
    摘原裁定不當，為有理由，應由本院將原裁定撤銷，並發回原審法院，就上開各
    節，詳為審酌，更為適當之裁定。
四、據上論結，應依刑事訴訟法第四百十三條，裁定如主文。
中      華      民      國    九十      年      一      月    二十九    日
                              臺灣高等法院高雄分院刑事第七庭
                                  審判長法官  王光照
                                        法官  黃仁松
      法官  黃壽燕
右正本證明與原本無異。
不得再抗告。
                                      書記官  蘇恒仁
中      華      民      國    九十      年      一      月    三  十    日
                                                                    Ａ


司法院資訊處製作；財團法人民間司法改革基金會備份。
